【裁判字號】    99,上易,102
【裁判日期】    990324
【裁判案由】    詐欺
【裁判全文】
臺灣高等法院臺南分院刑事判決         99年度上易字第102號
上  訴  人  臺灣臺南地方法院檢察署檢察官
被      告  丙○○
上列上訴人因被告詐欺案件，不服臺灣臺南地方法院九十八年度
易字第一四０九號中華民國九十八年十二月二十三日第一審判決
（起訴案號：臺灣臺南地方法院檢察署九十七年度偵緝字第一三
五五號），提起上訴，本院判決如下：
    主  文
上訴駁回。
    理  由
一、公訴意旨略以：被告丙○○為豬肉批發商，與被害人甲○○
    、乙○○互有生意往來；詎被告自民國九十六年五月至同年
    七月間，於附表所示時間，持附表所示俗稱「芭樂票」之支
    票供作擔保，用以取信甲○○、乙○○，致甲○○、乙○○
    陷於錯誤，而借予如附表所示之金錢。嗣甲○○、乙○○提
    示如附表所示支票，均因拒絕往來而未獲兌現始知受騙，因
    認被告涉犯刑法第三百三十九條第一項詐欺取財罪嫌等語。
二、按犯罪事實應依證據認定之，無證據不得認定犯罪事實；不
    能證明被告犯罪者，應諭知無罪之判決，刑事訴訟法第一百
    五十四條第二項、第三百零一條第一項分別定有明文。又認
    定不利於被告之事實，須依積極證據，苟積極證據不足為不
    利於被告事實之認定時，即應為有利於被告之認定，更不必
    有何有利之證據（最高法院三十年度上字第八一六號判例意
    旨參照）。再按事實之認定應憑證據，如未能發現相當證據
    ，或證據不足以證明，自不能以推測或擬制之方法，為裁判
    基礎（最高法院四十年度臺上字第八六號判例意旨參照）。
    復按認定犯罪事實所憑之證據，雖不以直接證據為限，間接
    證據亦包括在內；然而無論直接或間接證據，其為訴訟上之
    證明，須於通常一般之人均不致有所懷疑，而得確信其為真
    實之程度者，始得據為有罪之認定，倘其證明尚未達到此一
    程度，而有合理之懷疑存在，無從使事實審法院得有罪之確
    信時，即應由法院諭知被告無罪之判決（最高法院七十六年
    度臺上字第四九八六號判例意旨參照）。
三、公訴人認被告涉犯刑法第三百三十九條第一項詐欺取財罪嫌
    ，無非係以：(一)被告坦承持如起訴書附表所示之二十二張支
    票向甲○○、乙○○借款之事實。(二)被害人甲○○、乙○○
    於警詢及偵查中之指述。(三)起訴書附表所示二十二張支票影
    本及退票理由單。(四)起訴書附表所示發票人弘霖興業有限公
    司、益鋒工程行、萬年鑫工程行等之營業項目，分別為電腦
    設備、油漆工程業、及皮革業等項目，與被告所經營豬肉批
    發事業完全無關，又起訴書附表編號十四的支票是九十六年
    七月二十三日交付甲○○借款，但發票人陳進興於九十六年
    一月三十一日到九十六年七月三十一日在臺中監獄執行，因
    此起訴書附表編號十四的支票，不可能為客戶交易後的客票
    。被告雖陳稱本件二十二張支票來源係向客戶及朋友借得，
    但支票來源本來就有問題，也沒有去查證，更非由買賣豬肉
    之客戶處取得，且於屆期後均大量退票，被告辯稱是因為週
    轉不靈才使支票跳票與事實不符。(五)證人乙○○證稱被告於
    九十六年七月三十一日已經決定不再營業，卻於九十六年七
    月三十日持起訴書附表編號十八支票向甲○○借款，顯然其
    已無經營收入，卻仍假借繼續經營為由，藉著甲○○的信任
    借錢，明顯有詐欺故意等為主要論據。
四、查本案所引用之下列供述及非供述證據，經本院依法踐行調
    查證據程序時，檢察官及被告均同意各該證據之證據能力，
    且亦查無依法應予排除之情形，應認均具有證據能力，合先
    敘明。
五、訊據被告固坦承分別交付附表編號一至十八、十九至二十所
    示之支票予被害人甲○○、乙○○做為借款的擔保，嗣被害
    人甲○○、乙○○提示上開支票均不獲付款等情不諱，然堅
    詞否認有何詐欺取財犯行，辯稱：「我收到的客票主要都拿
    來向甲○○調現，往來已有六、七年之久，剛開始月息是二
    分，後來九十五年農曆年左右（九十六年二月）因經濟狀況
    很差，才改為月息一分半，利息大約也付了新臺幣（下同）
    六、七百萬元，過去也曾交給甲○○作為擔保的支票事後跳
    票，當時生意還在經營，事後都有補錢給他，而我跟乙○○
    是相交多年的好友，我拿客票跟他調的錢，他都是出於幫忙
    ，沒有跟我收利息，都是人情錢；我在九十四年、九十五年
    資金比較緊的時候，就向客戶、朋友借他們所收到的客票，
    如果是向客戶借來的客票，客票到期的時候，我會出貨去抵
    債，如果是向朋友借來的客票，客票到期的時候，我就拿現
    金還給他們，起訴書附表編號一至十八的支票，就是分別向
    客戶、朋友借他們所收到的客票，至於發票人張胡麗華支票
    ，是因為她的女婿是我的客戶，我先向他的女婿借來的客票
    ，起訴書附表所示的二十二張支票，因為是先跟客戶或朋友
    借的客票，不好意思再去查這些發票人的信用，而且這些客
    票如果真的有問題，事後我一定會去跟甲○○處理，只是因
    為我生意後來倒閉，才沒辦法跟他處理；在九十六年七月三
    十日我認為我還可以撐下去，所以才拿起訴書編號十八那張
    客票去跟甲○○調現，實在是撐不過去才會在隔天宣布停業
    ，甲○○、乙○○都知道我經濟有困難，為了幫我度過難關
    才借錢給我，當時生意一倒就被地下錢莊恐嚇逼債，所以四
    處躲藏不敢出面，我不是惡性倒閉，沒有犯罪意圖」等語。
    經查：
（一）被告約自九十一、九十二年間及九十三年底，開始持支票
      向被害人乙○○、甲○○週轉借款，並於附表所示時間，
      持附表所示二十二張支票分別向被害人甲○○、乙○○借
      款，事後該二十二張支票經屆期提示均不獲付款等情，為
      被告所不爭執，核與證人即被害人甲○○、乙○○於警詢
      、偵查及原審審理時證述情節相符（見原審卷第二二頁背
      面、三十頁），並有如附表所示之支票影本、退票理由單
      在卷可稽（見警卷第四至六頁、偵一卷第五五至六五頁）
      ，此部分事實應堪認定。
（二）證人甲○○於原審結證稱：「（從何時開始他拿客票跟你
      借款？）差不多九十五年以後開始，但那時候的客票是我
      認識的小盤商、中盤商向丙○○買豬肉的客戶」；「（後
      來丙○○有拿他自己及中盤商、小盤商以外的客票跟你借
      款嗎？）到九十六年三月以後，他就拿我不認識的客票來
      跟我借款」；「（這些不認識的客票，你有無詢問來源？
      ）他都說是買豬肉的」；「（買豬肉的客戶你不是都認識
      嗎？）我拿到這些不認識的客票，我都有事先去銀行照會
      過」；「（照會的時間是何時？）丙○○拿客票跟我借款
      的當天，我就會跟銀行照會」；「（照會的結果如何？）
      信用都很好」；「（丙○○拿這些小額支票來跟你調現的
      時候，你會去跟銀行照會嗎？）只要超過十萬元我都會去
      跟銀行照會」等語（見原審卷第二十頁、二二頁背面）；
      證人乙○○證稱：「（依照你剛剛所述，丙○○拿來跟你
      調現的支票是因為他週轉不靈，你覺得丙○○是什麼樣子
      的行為，拿這些票來詐騙你的錢？他拿票給你的時候，有
      沒有跟你說什麼讓你覺得這些票是可以兌現的？）我找人
      去問張胡麗華的女婿，他女婿說丙○○也有拿票去跟他調
      錢，後來支票也沒有兌現，所以我手中的這些張胡麗華的
      支票，他也不願意兌現。丙○○給我這些支票都說是客戶
      跟他買貨的客票，但是張胡麗華的這些支票，據我所知張
      胡麗華的女婿跟丙○○買貨，還沒有拿到貨，就先開支票
      給丙○○，結果丙○○事後也沒有出貨，所以他的女婿就
      不願意付款」；「（起訴書附表十九至二十二四張支票，
      其中三張發票人是張胡麗華，依照你剛剛所述，張胡麗華
      的女婿是說丙○○拿著票跟他調現，沒有兌現，所以他這
      些票也不願意兌現，是否如此？）應該是說丙○○跟他有
      金錢上的問題沒有處理清楚，所以他不願意兌現」；「（
      依你所述，張胡麗華為發票人的這三張票，都是他女婿所
      使用的，而他女婿也有在賣豬肉？）是的」；「（張胡麗
      華為發票人的這三張票，是他女婿跟丙○○買貨的票還是
      跟丙○○調現的票？）我不清楚，他只是說因為丙○○跟
      他有金錢的問題沒有處理清楚，他不願意兌現這三張支票
      」等語（見原審卷第二十九頁、三十一頁）。準此，證人
      甲○○收受被告交付起訴書附表編號一至十八所示支票，
      均有事先向銀行照會並確認信用良好無誤；而證人乙○○
      所收受發票人為張胡麗華之支票（附表編號十九、二十、
      二十二），係因被告與張胡麗華女婿存有金錢糾紛，始不
      獲兌現，則此三張支票顯非來源不明之支票，衡以民間以
      客票、遠期支票之方式向他人借款周轉之情形，所在多有
      ，實際借款日期與支票發票日中間，支票發票人或借款人
      之財務狀況可能因故發生變化，或因發票人與直接相對人
      間存有票據原因抗辯事由，因而拒絕付款，此均為借款當
      時所無法預期，導致支票屆期後無法兌現償還借款，產生
      債務不履行之情況，亦不在少數，是於此情形下，本難單
      以支票屆期不獲付款為由，即認定借款人自始明知該借款
      支票將來無法兌付；再依卷附票據信用資訊連結作業資料
      所示，被告於交付起訴書附表所示二十二張支票予證人甲○○、乙○○之時，該等支票亦無信用狀態不佳之情事，
      則被告主觀上是否明知該等二十二張以他人名義開立流通
      之支票（俗稱客票）屆期將不獲付款，仍基於不法所有意
      圖，分別持以向證人甲○○、乙○○借款，已非無疑。
（三）證人甲○○於原審復證稱：「（丙○○為何要長期拿客票
      跟你調現？）因為丙○○是在殺豬的，豬肉內臟就交由我
      販賣，所以在生意上我們有密切往來。他每天在拍賣市場
      買豬都要現金，所以需要大量的現金」；「（丙○○的經
      濟狀況如何？）一開始還不錯，但是豬肉價格起起落落，
      有時賺錢有時賠錢，我賣內臟的有時候也要幫忙」；「（
      他從九十三年底拿自己的支票或是客戶的客票來跟你調現
      ，一直到九十六年五月，他拿這些大額客票來跟你調現之
      前，有無發生過調現的支票跳票的情形？）以前他所拿來
      的客戶的客票確實有發生過跳票的情形，但是後來他有補
      錢給我」；「（所以在九十六年五月他拿這些大額客票跟
      你調現之前，他如果跟你調現的支票若有跳票情形，他都
      有事後補錢給你，跟你處理？）是的」等語（見原審卷第
      二十至二十三頁）。是以，被告持支票向證人甲○○調借
      現金，已行之多年，縱有交付之支票發生不獲付款情形，
      被告亦會將票面金額補給證人甲○○，則被告供稱其為調
      借現金週轉，而分別向客戶或朋友借來客票向證人甲○○
      借款，即使事後發生跳票情形，因當時其事業仍在經營，
      仍會事後補錢給證人甲○○，本件交付予證人甲○○借款
      擔保之支票，其沒有細查該客票來源，縱有不獲付款情形
      ，其亦會再與證人甲○○協商處理款項，只因其事業已倒
      閉，始無法償還向證人甲○○調借的款項一節，應可採信
      。故被告於向證人甲○○借款之初，雖未查明客票來源，
      自難遽認其主觀上有何詐騙之不法所有意圖。
（四）附表所示之支票係被告從事豬肉批發商向客戶或朋友處借
      來，而證人甲○○證稱其於收受客票當日即向銀行照會確
      屬信用良好，是即使被告於向客戶或朋友借用客票時向銀
      行照會查證，結果亦無二致；又支票本具流通性，發票人
      與最後持票人間，本有極大可能非直接前後手，是被告所
      持上開客票來源與其本身經營之業務縱無關聯性，且被告
      交付附表編號十四之支票予證人甲○○時，該發票人陳進
      興尚在監服刑，然此亦無從證明被告明知該等支票係屬將
      來無兌現可能性之「芭樂票」，而仍持以向證人甲○○借
      款，自屬當然。
（五）證人甲○○於原審又證稱：「（請問丙○○拿票跟你借款
      ，這種情形持續多久？）大概是從九十三年底開始，一開
      始他都拿他自己開的支票跟我借款，都有兌現」；「（關
      於利息部分，一開始是二分，後來是在九十五年農曆過年
      （九十六年二月）的時候，我跟他說我的經濟狀況不好，
      希望他可以算月息一分半，是否如此？）是的。他跟我調
      現的款項不是全部都我的錢，後來是他跟我說他的經濟狀
      況很差，是否可以降低利息為月息一分半，我有去跟其他
      我的金主商量可否降低利息為月息一分半，經過他們同意
      後，確實後來都是算月息一分半的利息」；「（附表編號
      二這張客票，利息一個月如何計算？你實際交給他多少借
      款？）當時月息一點五都是丙○○自己算的，我從來都沒
      有在算」；「（有無證據可以證明你扣了丙○○多少利息
      ？你借給丙○○多少錢？）丙○○有時候一次拿很多張客
      票來，他算好多少錢扣掉利息，我再把款項匯到他農會的
      帳戶。因為我是跟他購買豬肉內臟，有時候他拿客票來跟
      我調錢的時候，除了扣掉利息以外，還要抵一些我跟他購
      買的貨款，然後我再把剩餘的款項匯到他的帳戶，所以都
      是他算好金額再跟我講，要我匯款」等語（見原審卷第二
      十至二十四頁）。據上所述，證人甲○○於被告持附表編
      號一至十八之支票票調借現金時，不僅曾以向銀行照會之
      方式確認票據憑信，雙方又有約定利息情事，證人甲○○
      基於利息報酬考量及朋友間之情誼，同意代被告持票換現
      金，自難遽認被告請證人甲○○代為支票調現時，有何積
      極欺罔、施用詐術之情形。
（六）證人甲○○於原審又證稱：「（丙○○的經濟狀況何時變
      差？）九十一、九十二年我開始向丙○○買內臟，當時他
      的經濟狀況都還不錯，一直到九十三年底他才開始拿他自
      己還有客戶開的支票來跟我調現」；「（這十八張客票裡
      面的發票人，有無你認識的？）我全部都不認識」；「（
      這十八張大額客票中，付款銀行遍布在高雄、新竹、彰化
      、羅東、台南等地，你為何還要收這些客票？）因為丙○○從農曆九十五年過年時，大概九十六年二月的時候，丙○○的經濟狀況就很不好，幾乎做不下去，他有跟我提起
      ，他要跟陽信銀行貸款，要我當連帶保證人，他希望不要
      讓他的事業倒下去。我們當時一些生意夥伴就想說幫他渡
      過難關，因為如果他不殺豬的話，我內臟的生意就沒有貨
      源，所以他只要拿客票來跟我調現，我都會去找親戚朋友
      來調現，幫他渡過難關」；「（丙○○在九十六年二月初
      時經濟狀況不佳，他怎麼跟你說？）我知道他當時已經欠
      我們外面的這些客戶很多錢，估計有二、三千萬，他本來
      要倒閉了，我就跟他說要倒就倒銀行，不要倒外面這些客
      戶，大家都有家庭，我跟他說我儘量給他幫忙撐下去，當
      時有把他的員工叫來一起討論，讓丙○○繼續做下去，由
      我在幕後出資幫忙他，所以我才會陸陸續續借了這麼多錢
      ，讓他倒了一、二千萬元」；「（所以你是已經知道他的
      經濟狀況不佳，而有意要幫助他渡過難關，才陸續收丙○○的客票，幫忙張羅款項來借給他？）是的」；「（附表
      編號一至十八，這些大額客票的發票人的信用狀況，你也
      全都跟銀行照會過？）有的」；「（你跟銀行照會過這十
      八張支票的發票人信用狀況都良好，再加上你要幫助丙○○渡過難關，所以你才同意把錢借給他？）是的」等語（
      見原審卷第二二頁背面、二三頁）；證人乙○○於原審亦
      證稱：「（他何時開始經濟狀況不好？）差不多九十一、
      九十二年開始，他就會拿票跟我換。有時候像客票發票日
      是十二月一日，他會在十二月一日拿客票來跟我換現金，
      因為他如果直接去銀行提示，還要經過兩天款項才會入帳
      ，所以他急著用錢，我就會先把錢換給他，我自己再拿著
      票去銀行提示。所以當時我就知道他的經濟狀況不好」；
      「（他拿客票跟你調現，你有無跟他收利息？）沒有，我
      知道他沒有錢，怎麼可能跟他收利息」；「（你知道他的
      經濟狀況不好，你還願意借錢給他，也願意讓他拿客票來
      跟你調現，是為了他的屠宰業務能夠繼續進行下去？）是
      的」；「（你在偵查中，檢察官問你時，你說起訴書附表
      編號十九、二十、二十二，都是同一個張胡麗華戶頭的支
      票，丙○○跟你說這些客票請你幫忙調一下，你就會盡力
      幫他，你有無說過這些話？）有的。但是這三張票不是一
      起來，是先後拿來的，而且我剛剛也講過，就算他沒有任
      何擔保品，我也都願意借錢給他，何況他如果有拿支票來
      ，我更會借給他」；「（剛剛丙○○有說，他欠你的錢都
      是人情錢，而且你也是要幫助他渡過難關，才不收利息借
      錢給他，是否實在？）是的，我是要幫助他，才願意借錢
      給他，因為我們是生意夥伴的關係」等語（見原審卷第三
      十、三十二頁）。準此，證人甲○○於被告持票調借現金
      時，既曾以向銀行照會之方式確認票據憑信，且又基於幫
      助被告的事業繼續經營，於明知被告經濟狀況不佳情形下
      ，同意被告持附表編號一至十八所示支票週轉現金，而證
      人乙○○與被告是生意上伙伴關係，其明知被告資力不佳
      ，仍願意借款幫助被告繼續經營事業，即使被告沒有拿任
      何擔保品，其也願意借錢給被告，堪認證人甲○○、證人
      乙○○二人願意借錢給被告，係因想幫助被告渡過難關，
      自難認證人甲○○、乙○○係因被告施用詐術陷於錯誤，
      而交付如附表所示之票面金額。
（七）被告於原審供稱：「因為依照岡山鎮市場的拍賣程序，在
      下午一點開始拍賣，拍賣結束之後三點半以前，就要將今
      天購買毛豬的金額，一定要現金匯款進去，在九十六年七
      月三十日我認為我還可以撐下去，所以才拿起訴書編號十
      八那張客票，去跟甲○○調現，撐到隔天就撐不下去了。
      因為九十六年七月三十日那天到期的票有六張，七十幾萬
      元，我只有籌到三十幾萬元，當天存款不足，有兩張退票
      ，九十六年七月三十一日我還去向地下錢莊借了五十萬，
      想要撐過去，因為地下錢莊說借五十萬利息要十五萬，談
      不攏我借不到錢，所以九十六年七月三十一日我才會通知
      肉品市場說我不參與毛豬的拍賣競標了。會通知肉品市場
      是為了不要造成人家的困擾，否則參與毛豬的拍賣後，沒
      有辦法匯現金進去的話，毛豬放到隔天會造成市場很大的
      困擾」等語（見原審卷第三十九頁）。此以一般市場大盤
      商買賣，交易金額動輒幾十萬元，此觀諸被告持附表所示
      之支票向證人甲○○、乙○○商借之票面金額均達數十萬
      元亦可得知，且每次拍賣競標毛豬均需以現金匯款，此有
      被告上揭供稱甚明，故被告所稱於九十六年七月三十日尚
      認可經營下去，不知隔日因無法籌措到相當資金而無法競
      標毛豬，乃為避免造成肉品市場困擾，方於九十六年七月
      三十一日宣布停業之一事，堪可信實，故亦無從僅憑此為
      對被告不利之認定。
六、按刑法第三百三十九條第一項之詐欺取財罪，必須行為人意
    圖為自己或第三人不法之所有，以詐術使人將本人或第三人
    之物交付為要件。所謂以詐術使人交付。必須被詐欺人因其
    詐術而陷於錯誤，若其所用方法不能認為詐術，亦不致使人
    陷於錯誤，即不構成該罪。因之，行為人縱有施用欺罔或其
    他方法而圖詐取不法財物情事，然相對人若早已了然於胸，
    並不因行為人之施用欺罔或其他方法，而陷於錯誤，其之所
    以交付財物，乃係別有原因者，仍無由逕繩以該條款之罪責
    。又所謂詐術，固不以欺罔為限，即利用人之錯誤而使其為
    財物之交付，亦屬之，惟必須行為人有告知他人之義務竟不
    為告知，而積極利用他人之錯誤，始足成立。依據證人甲○○、乙○○前揭證述，均難認被告有何詐欺取財犯行。被告
    所辯，應屬可採。此外，復查無其他積極證據足資證明被告
    有詐欺取財犯行，尚難遽以詐欺罪相繩。本件不能證明被告
    犯罪，揆諸首開說明，自應諭知被告無罪之判決。
七、從而，原判決以被告犯罪不能證明，依刑事訴訟法第三百零
    一條之規定，諭知被告無罪之判決，核其認事用法均無不合
    ，上訴意旨未提出其他積極證據以供本院審酌，仍執陳詞，
    指責原判決不當，為無理由，應予駁回。
八、據上論斷，應依刑事訴訟法第三百六十八條，判決如主文。
本案經檢察官謝錫和到庭執行職務。
中    華    民    國    99    年    3     月    24    日
                  刑事第二庭    審判長法  官  葉居正
                                      法  官  洪碧雀
                                      法  官  陳春長
以上正本證明與原本無異。
不得上訴。
                                      書記官  林宛妮
中    華    民    國    99    年    3     月    24    日
附表：
┌─┬───┬────┬─────┬────┬────┬────┬────┬────┐
│編│持票人│接受票  │票據號碼  │發票日  │發票人  │付款銀行│票面金額│退票日  │
│號│      │據日    │          │        │        │        │        │        │
│  │      │        │          │        │        │        │        │        │
├─┼───┼────┼─────┼────┼────┼────┼────┼────┤
│1 │甲○○│96.5.8  │AU0000000 │96.7.31 │林添成  │臺灣中小│485,000 │96.7.31 │
│  │      │        │          │        │        │企業銀行│        │        │
│  │      │        │          │        │        │高雄分行│        │        │
├─┼───┼────┼─────┼────┼────┼────┼────┼────┤
│2 │同上  │96.5.18 │AV0000000 │96.8.18 │許青山  │國泰世華│683,000 │96.8.20 │
│  │      │        │          │        │        │銀行四維│        │        │
│  │      │        │          │        │        │分行    │        │        │
├─┼───┼────┼─────┼────┼────┼────┼────┼────┤
│3 │同上  │96.6.15 │AVB0000000│96.8.18 │林美蓉  │臺灣土地│288,190 │96.8.20 │
│  │      │        │          │        │        │銀行岡山│        │        │
│  │      │        │          │        │        │分行    │        │        │
├─┼───┼────┼─────┼────┼────┼────┼────┼────┤
│4 │同上  │96.6.25 │AV0000000 │96.9.6  │許青山  │國泰世華│235,600 │96.9.6  │
│  │      │        │          │        │        │銀行四維│        │        │
│  │      │        │          │        │        │分行    │        │        │
├─┼───┼────┼─────┼────┼────┼────┼────┼────┤
│5 │同上  │96.6.25 │AVB0000000│96.9.13 │林美蓉  │臺灣土地│237,200 │96.9.13 │
│  │      │        │          │        │        │銀行岡山│        │        │
│  │      │        │          │        │        │分行    │        │        │
├─┼───┼────┼─────┼────┼────┼────┼────┼────┤
│6 │同上  │96.7.2  │DE0000000 │96.10.7 │弘霖興業│合作金庫│483,850 │96.10.8 │
│  │      │        │          │        │有限公司│港湖分行│        │        │
│  │      │        │          │        │        │        │        │        │
│  │      │        │          │        │        │        │        │        │
├─┼───┼────┼─────┼────┼────┼────┼────┼────┤
│7 │同上  │96.7.3  │AC0000000 │96.8.19 │巧立興業│陽信銀行│237,900 │96.8.20 │
│  │      │        │          │        │有限公司│佳里分行│        │        │
│  │      │        │          │        │        │        │        │        │
│  │      │        │          │        │        │        │        │        │
├─┼───┼────┼─────┼────┼────┼────┼────┼────┤
│8 │同上  │96.7.3  │AA0000000 │96.9.21 │陳進興  │新竹國際│223,900 │96.9.21 │
│  │      │        │          │        │        │商業銀行│        │        │
│  │      │        │          │        │        │神岡分行│        │        │
├─┼───┼────┼─────┼────┼────┼────┼────┼────┤
│9 │同上  │96.7.9  │CN0000000 │96.8.11 │張胡麗華│彰化商業│54,653  │96.8.13 │
│  │      │        │          │        │        │銀行大順│        │        │
│  │      │        │          │        │        │分行    │        │        │
├─┼───┼────┼─────┼────┼────┼────┼────┼────┤
│10│同上  │96.7.9  │AC0000000 │96.8.22 │巧立興業│陽信銀行│277,800 │96.8.22 │
│  │      │        │          │        │有限公司│佳里分行│        │        │
│  │      │        │          │        │        │        │        │        │
│  │      │        │          │        │        │        │        │        │
├─┼───┼────┼─────┼────┼────┼────┼────┼────┤
│11│同上  │96.7.15 │AC0000000 │96.8.28 │巧立興業│陽信銀行│251,200 │96.8.28 │
│  │      │        │          │        │有限公司│佳里分行│        │        │
│  │      │        │          │        │        │        │        │        │
│  │      │        │          │        │        │        │        │        │
├─┼───┼────┼─────┼────┼────┼────┼────┼────┤
│12│同上  │96.7.17 │AP0000000 │96.9.2  │黃文楷  │臺灣銀行│373,660 │96.9.3  │
│  │      │        │          │        │        │羅東分行│        │        │
├─┼───┼────┼─────┼────┼────┼────┼────┼────┤
│13│同上  │96.7.23 │LD0000000 │96.8.26 │益峰工程│板信商銀│286,800 │96.8.27 │
│  │      │        │          │        │行黃文楷│羅東分行│        │        │
│  │      │        │          │        │        │        │        │        │
│  │      │        │          │        │        │        │        │        │
├─┼───┼────┼─────┼────┼────┼────┼────┼────┤
│14│同上  │96.7.23 │AA0000000 │96.8.31 │陳進興  │新竹國際│258,300 │96.8.31 │
│  │      │        │          │        │        │商業銀行│        │        │
│  │      │        │          │        │        │神岡分行│        │        │
├─┼───┼────┼─────┼────┼────┼────┼────┼────┤
│15│同上  │96.7.24 │CN0000000 │96.9.15 │張胡麗華│彰化商業│226,880 │96.9.17 │
│  │      │        │          │        │        │銀行大順│        │        │
│  │      │        │          │        │        │分行    │        │        │
├─┼───┼────┼─────┼────┼────┼────┼────┼────┤
│16│同上  │96.7.25 │AD0000000 │96.8.27 │威昌國際│復華銀行│269,400 │96.8.27 │
│  │      │        │          │        │事業有限│中港分行│        │        │
│  │      │        │          │        │公司    │        │        │        │
│  │      │        │          │        │        │        │        │        │
│  │      │        │          │        │        │        │        │        │
├─┼───┼────┼─────┼────┼────┼────┼────┼────┤
│17│同上  │96.7.25 │OR0000000 │96.9.12 │萬年鑫國│合作金庫│263,780 │96.9.12 │
│  │      │        │          │        │際有限公│銀行東高│        │        │
│  │      │        │          │        │司      │雄分行  │        │        │
│  │      │        │          │        │        │        │        │        │
│  │      │        │          │        │        │        │        │        │
├─┼───┼────┼─────┼────┼────┼────┼────┼────┤
│18│同上  │96.7.30 │CN0000000 │96.9.5  │張胡麗華│彰化商業│115,000 │96.9.5  │
│  │      │        │          │        │        │銀行大順│        │        │
│  │      │        │          │        │        │分行    │        │        │
├─┼───┼────┼─────┼────┼────┼────┼────┼────┤
│19│乙○○│96.6.29 │CN0000000 │96.8.4  │張胡麗華│彰化商業│202,800 │96.8.6  │
│  │      │        │          │        │        │銀行大順│        │        │
│  │      │        │          │        │        │分行    │        │        │
├─┼───┼────┼─────┼────┼────┼────┼────┼────┤
│20│同上  │96.7.12 │CN0000000 │96.8.10 │張胡麗華│彰化商業│153,000 │96.8.10 │
│  │      │        │          │        │        │銀行大順│        │        │
│  │      │        │          │        │        │分行    │        │        │
├─┼───┼────┼─────┼────┼────┼────┼────┼────┤
│21│同上  │96.7.12 │AC0000000 │96.8.24 │巧立興業│陽信銀行│279,500 │96.8.24 │
│  │      │        │          │        │有限公司│佳里分行│        │        │
│  │      │        │          │        │        │        │        │        │
│  │      │        │          │        │        │        │        │        │
├─┼───┼────┼─────┼────┼────┼────┼────┼────┤
│22│同上  │96.7.21 │CN0000000 │96.8.10 │張胡麗華│彰化商業│179,650 │96.8.10 │
│  │      │        │          │        │        │銀行大順│        │        │
│  │      │        │          │        │        │分行    │        │        │
└─┴───┴────┴─────┴────┴────┴────┴────┴────┘

司法院資訊處製作；財團法人民間司法改革基金會備份。
